【裁判字號】    98,易,488
【裁判日期】    980924
【裁判案由】    竊盜
【裁判全文】
臺灣雲林地方法院刑事判決               98年度易字第488號
公  訴  人  臺灣雲林地方法院檢察署檢察官
被      告  乙○○
上列被告因竊盜案件，經檢察官提起公訴（98年度偵字第4205號
），本院判決如下：
    主  文
乙○○竊盜，累犯，處有期徒刑柒月。
    事  實
一、乙○○曾因犯盜匪、詐欺、竊盜等罪，經臺灣彰化地方法院
    以89年度少易字第1號判決，分別判處有期徒刑3年8月、4月
    、9 月，應執行有期徒刑4年8月確定；又因犯竊盜罪，經同
    院以90年度易字第1441號判決判處有期徒刑6 月確定。上開
    4 罪經同院裁定合併應執行有期徒刑5 年1 月確定，於民國
    92年11月13日假釋出獄，所餘刑期付保護管束，嗣其於假釋
    期間更犯施用第一級毒品罪，經臺灣高等法院臺中分院（下
    稱臺中高分院）以93年度上訴字第1039號判決判處有期徒刑
    10月確定，上開假釋並遭撤銷。再因犯施用第一級毒品罪，
    經臺灣彰化地方法院以94年度訴字第201 號判決判處有期徒
    刑1 年確定；又因犯竊盜罪，經臺灣彰化地方法院以94年度
    易字第430 號判決判處有期徒刑1 年確定；復因犯行使偽造
    私文書罪，經臺灣嘉義地方法院以96年度嘉簡字第545 號判
    決判處有期徒刑3 月確定。其後因中華民國96年罪犯減刑條
    例公布施行，其上開施用第一級毒品、竊盜（臺灣彰化地方
    法院94年度易字第430 號判決一案）及行使偽造私文書等4
    罪，均經裁定減其刑期二分之一，其中所犯臺中高分院93年
    度上訴字第1039號判決1 罪，經減為有期徒刑5 月，另其餘
    3 罪於減刑後，經裁定合併應執行有期徒刑1 年1 月確定。
    前揭減刑後之4 罪與假釋撤銷後所餘之殘刑經接續執行後，
    於97年11月25日縮刑期滿執行完畢。詎仍不知悔改，意圖為
    自己不法之所有，於98年8 月26日上午10時30分許，侵入雲
    林縣林內鄉坪頂村坪頂44之2 號甲○○住處（門未鎖，侵入
    住宅部分，未據告訴），徒手拿取甲○○所有之各式鑰匙14
    支後，以其中汽車鑰匙1 支為工具，發動甲○○所有而停放
    在上開住處前芒果樹下之車牌號碼5392-SX 號自用小客車，
    得手後旋駕駛該車逃逸。適為甲○○當場目睹，即刻騎乘機
    車在後追趕，甲○○之妻陳美鳳則報警處理，嗣於同日上午
    11時10分許，為警在彰化縣二水鄉○○路○ 段29號旁產業道
    路將乙○○圍捕到案。
二、案經雲林縣警察局斗六分局報告臺灣雲林地方法院檢察署檢
    察官偵查起訴。
    理  由
壹、程序方面：
一、按除簡式審判程序、簡易程序及刑事訴訟法第376 條第1 款
    、第2 款所列之罪之案件外，第一審應行合議審判，刑事訴
    訟法第284 條之1 定有明文。本件被告乙○○所犯竊盜罪，
    屬刑事訴訟法第376 條第2 款所列之罪之案件，依同法第28
    4 條之1 規定，第一審自毋庸行合議審判，合先敘明。
二、證據能力方面：
    按被告以外之人於審判外陳述，雖不符刑事訴訟法第159 條
    之1 至之4 之規定，而經當事人於審判程序同意作為證據，
    法院審酌該言詞陳述或書面陳述作成時情況，認為適當者，
    亦得為證據；當事人、代理人或辯護人於法院調查證據時，
    知有同法第159 條第1 項不得為證據之情形，而未於言詞辯
    論終結前聲明異議者，視為有前項之同意，同法第159 條之
    5 定有明文。本件檢察官所舉所有書面及言詞陳述之證據能
    力，業經被告乙○○於本院審理時表明同意作為證據，本院
    審酌該等供述證據之取得過程並無瑕疵，與本件待證事實間
    復具有相當之關聯性，以之為本件證據尚無不當，自得採為
    證據。
貳、實體方面：
一、認定犯罪事實所憑之證據及理由：
    前揭犯罪事實，業據被告乙○○於警詢、檢察官偵訊及本院
    審理時坦承不諱，核與證人甲○○於警詢證述之情節相符，
    並有贓物認領保管單、照片12張附卷可稽，足認被告自白與
    事實相符，自可採信。本件事證已臻明確，被告犯行堪予認
    定，應依法論科。
二、論罪科刑：
  (一)核被告乙○○所為，係犯刑法第320 條第1 項之竊盜罪。
  (二)被告有如前開事實欄所載之前科紀錄，於97年11月25日縮刑
    期滿執行完畢，有臺灣高等法院被告前案紀錄表1 份在卷可
    稽，其受徒刑之執行完畢後，5 年以內故意再犯本件有期徒
    刑以上之罪，為累犯，應依刑法第47條第1 項規定加重其刑
    。
  (三)本院審酌被告有多次竊盜前科，有前開被告前案紀錄表1份
    在卷可憑，素行不佳，且其正值壯年，竟不思勞力賺取金錢
    ，恣意竊取他人車輛，造成被害人蒙受損失，法紀觀念顯然
    淡薄，復於警員圍捕時有衝撞警車之行為，情節非輕，實不
    宜寬貸，惟念其犯後坦承犯行，尚知悔悟，及其犯罪之動機
    、目的、手段、所生危害、被害人亦表示不願意追究等一切
    情狀，量處如主文所示之刑，以示懲儆。
參、適用之法律：
  (一)刑事訴訟法第284條之1前段、第299 條第1 項前段。
  (二)刑法第320 條第1 項、第47條第1項。
  (三)刑法施行法第1條之1。
本案經檢察官魏偕峰到庭執行職務。
中    華    民    國    98    年    9     月    24    日
                  刑事第六庭  法  官  黃楹榆
以上正本證明與原本無異。
如不服本判決應於收受判決後10日內向本院提出上訴書狀，並應
敘述具體理由；其未敘述上訴理由者，應於上訴期間屆滿後20日
內向本院補提理由書（均須按他造當事人之人數附繕本）。「切
勿逕送上級法院」。
                              書記官  李雅怡
中    華    民    國    98    年    9     月    24    日
附錄本案論罪科刑法條全文：
刑法第320 條
意圖為自己或第3 人不法之所有，而竊取他人之動產者，為竊盜
罪，處5 年以下有期徒刑、拘役或5 百元以下罰金。
意圖為自己或第3 人不法之利益，而竊佔他人之不動產者，依前
項之規定處斷。
前2項之未遂犯罰之。


司法院資訊處製作；財團法人民間司法改革基金會備份。
